# 请教陈老师-关于远期结汇

提问人：cpactaciaacca 时间：2019-08-06 10:52:20
陈老师，某客户建造设备都是外销，预计未来会收到几笔大额美金；为防止外汇风险，公司与银行签订了远期结汇合约，结汇金额为固定 1000 万美元，该合约适用金融工具准则还是套期保值准则？谢谢

回答人：chenyiwei
首先远期外汇合约是金融工具，所以适用金融工具确认和计量原则（作为以公允价值计量且其变动计入损益的金融资产或金融负债）肯定不会错；其次，是否适用套期会计方法，不仅取决于该企业是否满足淘气会计准则规定的使用套期会计方法的前提条件，也取决于管理层是否在满足条件的前提下选择采用套期会计方法。参考：《瑞华研究 2010 ～ 2016 汇编》之“问题4-1-1（远期外汇合约是否可以采用套期保值方式核算）”。